臺灣高等法院刑事裁定
110年度聲字第1095號
聲  請  人  臺灣高等檢察署檢察官
受  刑  人  郭承宗


上列聲請人因受刑人數罪併罰有二裁判以上，聲請定其應執行之
刑（聲請案號：110年度執聲字第416號），本院裁定如下：
    主  文
郭承宗犯如附表所示各罪所處之刑，應執行有期徒刑陸月，如易
科罰金，以新臺幣壹仟元折算壹日。
    理  由
一、聲請意旨略以：受刑人郭承宗因侵占等數罪，先後經判決確
    定如附表所示，應依刑法第53條、第51條第5款規定，定其
    應執行之刑，爰依刑事訴訟法第477條第1項聲請裁定等語。
二、查，受刑人所犯如附表編號1、2所示之罪，前經臺灣新北地
    方檢察署檢察官聲請合併定其應執行刑後，由臺灣新北地方
    法院法院（下稱新北地院）於民國109年4月20日以109年度
    聲字第1417號裁定合併定刑有期徒刑6月，該裁定於109年5
    月15日確定後，受刑人即於109年6月12日入監，至同年9 月
    11日執行完畢。惟如附表編號2所示之侵占罪，於檢察官聲
    請定應執行刑時，實際上尚未確定，原法院不察，逕依檢察
    官聲請而為上開定刑裁定，因違背法令，經檢察總長提起非
    常上訴，最高法院乃於110年1月13日以110年度台非字第61
    號判決將上開裁定撤銷，並駁回檢察官之聲請，有前開新北
    地院裁定、最高法院判決及受刑人之前案紀錄表在卷可參。
    新北地院前開定刑裁定既經撤銷而不復存在，則如附表所示
    之罪刑，即回復尚未經合併定刑之狀態。是檢察官聲請就附
    表所示罪刑合併定其應執行之刑，未違反一事不再理原則。
三、按裁判確定前犯數罪者，併合處罰之；又數罪併罰，有二裁
    判以上者，依刑法第51條之規定，定其應執行之刑，刑法第
    50條第1項前段、第53條分別定有明文。又數罪併罰之定應
    執行刑，係出於刑罰經濟與責罰相當之考量，本含有恤刑性
    質，故二裁判以上之數罪應併合處罰者，須在該數罪之刑全
    部未曾定應執行刑，且「尚未全部執行完畢前」，聲請定其
    應執行之刑，始有實益（最高法院105年度台抗字第907號、
    107年度台抗字第1131號裁定意旨參照）。亦即檢察官聲請
    定應執行刑之數罪中，倘有部分罪刑已執行完畢者，因僅係
    檢察官指揮執行時，應如何予以扣抵之問題，要與定應執行
    刑無涉，法院不能因此即認檢察官之聲請為不合法，予以駁
    回。經查，檢察官先前雖依上開新北地院定刑裁定核發指揮
    書，就受刑人經該裁定合併定刑之刑期為執行，並已執行完
    畢，有卷附受刑人之前案紀錄表可考（見本院卷第79頁），
    惟彼時檢察官所據以指揮執行之前揭定刑裁定，既遭最高法
    院撤銷，則其所為之執行即失所依附，而不能認為已執行完
    畢。至於依上開違法定刑裁定已實際執行之刑期，本諸前述
    扣抵之同一法理，亦應僅生檢察官於日後指揮執行時應如何
    扣除之問題，並非不得合併定其應執行之刑。是檢察官本件
    聲請，於法無違。
四、經查：受刑人犯如附表所示各罪，先後經法院分別判處如附
    表所示之刑，均經確定在案，有受刑人之前案紀錄表、如附
    表所示各該刑事裁判可參。檢察官聲請合併定其應執行之刑
    ，經核於法有據。審酌受刑人就附表編號1、2所示之違反保
    護令及侵占等罪，所犯罪名及侵害法益不同，且2罪之犯罪
    時間相距超過2年，各具獨立性，相當之刑期始足以發揮刑
    罰嚇阻犯罪之功能及達矯治之必要程度；綜合考量上述犯罪
    性質上之差異，兼衡受刑人現年40餘歲之日後更生等總體評
    價，乃定其應執行之刑如主文所示。
五、依刑事訴訟法第477條第1項，刑法第50條第1項前段、第51
    條第5款、第53條、第41條第1項前段，裁定如主文。
中    華    民    國   110    年     3    月    24    日
                刑事第二十二庭  審判長法  官  洪于智
                                      法  官  汪怡君
                                      法  官  陳銘壎
以上正本證明與原本無異。
不得抗告。
                                      書記官  吳思葦
中    華    民    國   110    年     3    月    24    日
附表：受刑人郭承宗定應執行刑案件一覽表
編            號  1 2 罪            名  違反保護令 侵占 宣     告     刑  有期徒刑3月，如易科罰金，以新臺幣1千元折算1日 有期徒刑4月，如易科罰金，以新臺幣1千元折算1日 犯罪日期（民國）  104年3月9日至104年4月16日 106年7月7日 偵  查 機    關 臺灣新北地方檢察署 臺灣新北地方檢察署  案    號 104年度偵字第21929號 107年度偵字第38337號 最  後  事實審 法    院 臺灣高等法院 臺灣高等法院  案    號 106年度上易字第1913號 109年度上易字第691號  判決日期 106年11月22日 109年7月28日 確  定    判  決 法    院 臺灣高等法院 臺灣高等法院  案    號 106年度上易字第1913號 109年度上易字第691號  判    決 確定日期 106年11月22日 109年7月28日 備            註  1.新北地檢署107年度執字第495號（已執行完畢）。 2.編號1、2之罪刑，原經新北地院以109年度聲字第1417號裁定合併定刑有期徒刑6月，由新北地檢署以109年度執更字第2300號案執行完畢，惟該裁定嗣經最高法院以110年度台非字第61號判決撤銷。 1.新北地檢署109年度執字第13004號。 2.編號1、2之罪刑，原經新北地院以109年度聲字第1417號裁定合併定刑有期徒刑6月，由新北地檢署以109年度執更字第2300號案執行完畢，惟該裁定嗣經最高法院以110年度台非字第61號判決撤銷。